臺灣宜蘭地方法院刑事判決　　　　　　　100年度易字第464號
公　訴　人　臺灣宜蘭地方法院檢察署檢察官
被　　　告　林柏薰
上列被告因侵占等案件，經檢察官提起公訴（100年度偵字第845
號），被告於本院準備程序中就被訴事實為有罪之陳述，經告以
簡式審判程序之旨，並聽取當事人意見後，本院合議庭裁定由受
命法官獨任行簡式審判程序，判決如下：
    主  文
林柏薰犯恐嚇危害安全罪，累犯，處有期徒刑參月，如易科罰金
，以新台幣壹仟元折算壹日。又犯侵占罪，累犯，處有期徒刑參
月，如易科罰金，以新台幣壹仟元折算壹日。又幫助犯詐欺取財
罪，累犯，處有期徒刑參月，如易科罰金，以新台幣壹仟元折算
壹日。應執行有期徒刑柒月，如易科罰金，以新台幣壹仟元折算
壹日。
    事  實
一、林柏薰前因犯詐欺案件，經本院以98年度簡字第298號判處
    有期徒刑6月，減為有期徒刑3月確定，於民國99年5月4日易
    科罰金執行完畢。然未警惕，先後再為下列犯罪行為：
  (一)林柏薰於99年8月間某日起至99年10月3日止，借住在宜蘭縣
    宜蘭市○○路165號3樓朋友方鈺中住處，於99年9月30日（
    星期四）早上，因不滿樓下宜蘭縣宜蘭市○○路159號俊貿
    營造有限公司（下稱俊貿公司）職員講話太吵影響其睡眠，
    竟基於恐嚇之犯意，於當天早上9時45分許，先從3樓樓上往
    1樓俊貿公司門前投擲1個寶特瓶，嗣為避免被人發現，又騎
    機車到附近公共電話（宜蘭大學對面統一便利商店屋簷下）
    打電話到俊貿公司，向接電話之職員陳惠君接續恐嚇稱：「
    這次是丟這個（指寶特瓶），下次就丟大的」等語，以加害
    生命、身體之事，恐嚇俊貿公司職員致生危害於安全，陳惠
    君因此心生畏懼，立刻於當天上午11時許報警，乃循線查獲
    上情。
  (二)林柏薰於99年10月3日（星期日）中午，向方鈺中借得車號
    PPS-801號重機車後，將之騎乘至宜蘭縣宜蘭市○○○路名
    門理髮廳，因林柏薰積欠名門理髮廳債務，竟意圖為自己不
    法之所有，將其持有之上開機車易持有為所有之意思侵占入
    己後，持該機車出質予名門理髮廳做為償債之擔保後，即逃
    逸無蹤。方鈺中發現找不到林柏薰後，於99年11月8日報警
    追究林柏薰侵占其機車之行為，林柏薰乃在方鈺中報案後10
    天左右打電話給方鈺中，告知車已抵押給名門理髮廳，方鈺
    中遂向警陳報並取回該機車。
  (三)林柏薰能預見將金融帳戶之存摺、金融卡及密碼等資料提供
    予他人使用，極易遭詐騙集團利用為犯罪工具，竟不違背其
    本意，仍基於幫助姓名、年籍不詳之某詐騙集團成員詐欺之
    犯意，於99年12月2日將其所申辦之國泰世華商業銀行宜蘭
    分行帳戶（帳號：000000000000號，下稱國泰世華銀行帳戶
    ）內存款全部領出後至99年12月5日間之某時，在國泰世華
    銀行宜蘭分行前，將其國泰世華銀行帳戶之金融卡及密碼等
    物交付予不詳之詐騙集團成員使用，該詐騙集團成員乃於99
    年12月8日（星期三），以電話向李麗玲詐稱其女兒需要用
    金錢云云，致李麗玲誤信其詞而陷於錯誤，遂依該詐騙集團
    成員之指示，匯款新台幣（下同）6萬元至林柏薰國泰世華
    銀行帳戶，隨即遭詐騙集團成員以提款卡提領一空。嗣經李
    麗玲報警處理，始悉上情。
二、案經陳惠君、方鈺中告訴暨宜蘭縣政府警察局宜蘭分局報告
    台灣宜蘭地方法院檢察署檢察官偵查起訴。
    理  由
一、本件被告林柏薰所犯係死刑、無期徒刑、最輕本刑為3年以
    上有期徒刑以外之罪，其於準備程序中就被訴事實為有罪之
    陳述，經法官告知簡式審判程序之旨，並聽取公訴人、被告
    之意見後，依刑事訴訟法第273條之1第1項規定，經本院合
    議庭裁定，由受命法官獨任進行簡式審判程序，並為審理判
    決，合先敘明。
二、被告所為前揭犯罪事實一、(一)之犯行，業據被告於本院審理
    時坦承不諱，並經證人陳惠君於警詢及檢察官偵訊時對於其
    遭恐嚇之情節指述明確，另有刑案現場測繪圖、被告撥打公
    共電話現場照片及通聯記錄、車號PPS-801號機車之車籍資
    料、證人方鈺中於警詢及檢察官偵訊時指證前揭照片中騎車
    及撥打公共電話為被告之供述等在卷可證，足堪認定。
三、被告所為前揭犯罪事實一、(二)之犯行，業據被告於檢察官偵
    訊及本院審理時坦承在卷，並經證人方鈺中於警詢及檢察官
    偵訊時指述明確，另有證人方鈺中提出之催討機車存證信函
    在卷可證，亦堪認定。
四、被告所為前揭犯罪事實一、(三)之犯行，業據被告於本院審理
    時坦承不諱，並經被害人李麗玲於警詢指述遭詐騙經過明確
    ，另有被告國泰世華帳戶開戶資料、客戶歷史交易明細資料
    查詢、被害人李麗玲匯款單據及報案資料在卷可稽，堪認屬
    實。
五、核被告上開犯罪事實一、(一)、(二)、(三)所為，各係犯刑法第30
    5條之恐嚇危害安全罪、刑法第335條第1項之侵占罪及刑法
    第339條第1項、第30條第1項之幫助詐欺取財罪。又被告詐
    欺之犯行僅止於幫助，應依刑法第30條第2項之規定，按正
    犯之刑減輕之。被告所犯上開三罪，犯意各別，行為互殊，
    應予分論併罰。又被告有前述前科與執行情形，有台灣高等
    法院被告前案紀錄表在卷足憑，其於5年內再故意犯本案三
    件有期徒刑以上之罪，核均屬累犯，皆應依刑法第47條第1
    項之規定加重其刑，並就所犯幫助詐欺取財罪部分依法先加
    後減之。爰審酌被告因感受吵雜干擾，未以理性溝通方式處
    理，因一時情緒不滿，以從樓上往下丟擲保特瓶、電話警告
    之方式恐嚇俊貿公司員工使其心生恐懼；又因欠款而將友人
    方鈺中機車質押予名門理髮廳，惟嗣後已通知方鈺中將機車
    領回；另將自己金融帳戶提款卡及密碼提供予不詳詐騙集團
    成員使用，導致被害人李麗玲遭詐騙6萬元等情；暨考量其
    犯後於本院審理時對於上開犯罪均已坦承，態度良好，惟尚
    未與上開被害人等達成和解或賠償損失，及其生活狀況（審
    理時自承為遊覽車司機，已離婚，需扶養二個子女）、智識
    程度（審理時自陳為高中肄業）、素行（依卷附台灣高等法
    院被告前案紀錄表，被告曾有詐欺前科紀錄）等一切情狀，
    就被告所犯三罪分別量處如主文所示之刑，並諭知易科罰金
    之折算標準，併定其應執行之刑及易科罰金之折算標準。至
    檢察官雖求處被告有期徒刑3月、4月、3月，應執行有期徒
    刑9 月，尚嫌過重，本院認應以上開量處之刑為妥適，附此
    敘明。
據上論斷，應依刑事訴訟法第273條之1、第299條第1項前段，刑
法第305條、第335條第1項、第339條第1項、第30條、第47條第1
項、第41條第1項前段、第8項、第51條第5款，刑法施行法第1條
之1，判決如主文。
本案經檢察官周建興到庭執行職務
中    華    民    國   100    年    12    月    14    日
                  刑事第五庭法  官  陳雪玉
以上正本證明與原本無異。
如不服本判決應於收受送達後十日內向本院提出上訴書狀，並應
敘述具體理由；其未敘述上訴理由者，應於上訴期間屆滿後二十
日內向本院補提理由書(均須按他造當事人之人數附繕本)「切勿
逕送上級法院」。
                            書記官  陳建宇
中    華    民    國   100    年    12    月    14    日
附錄本案論罪科刑法條：
中華民國刑法第305條
（恐嚇危害安全罪）
以加害生命、身體、自由、名譽、財產之事，恐嚇他人致生危害
於安全者，處2年以下有期徒刑、拘役或3百元以下罰金。
中華民國刑法第335條
（普通侵占罪）
意圖為自己或第三人不法之所有，而侵占自己持有他人之物者，
處5年以下有期徒刑、拘役或科或併科1千元以下罰金。
前項之未遂犯罰之。
中華民國刑法第339條
（普通詐欺罪）
意圖為自己或第三人不法之所有，以詐術使人將本人或第三人之
物交付者，處5年以下有期徒刑、拘役或科或併科1千元以下罰金
。
以前項方法得財產上不法之利益或使第三人得之者，亦同。
前二項之未遂犯罰之。